臺灣彰化地方法院刑事判決
111年度金簡上字第1號
上  訴  人  
即  被  告  張源洲


上列上訴人即被告因違反洗錢防制法等案件，不服本院中華民國
110年10月25日110年度金簡字第60號第一審簡易判決（起訴案號
：110年度偵字第7486號、移送併辦案號：110年度偵字第8474號
），提起上訴，本院管轄之第二審合議庭判決如下：
    主  文
上訴駁回。　　
　　事實及理由
一、本案審理範圍：
(一)按民國110年6月16日修正公布、同年月18日生效施行之刑事
    訴訟法第348條規定：「上訴得對於判決之一部為之。對於
    判決之一部上訴者，其有關係之部分，視為亦已上訴。但有
    關係之部分為無罪、免訴或不受理者，不在此限。上訴得明
    示僅就判決之刑、沒收或保安處分一部為之。」，其修法理
    由揭示：「為尊重當事人設定攻防之範圍，並減輕上訴審審
    理之負擔，容許上訴權人僅針對刑、沒收或保安處分一部提
    起上訴，其未表明上訴之認定犯罪事實部分，則不在第二審
    之審判範圍」之旨。而110年6月16日修正公布、同月18日生
    效施行之刑事訴訟法施行法第7條之13並規定：「中華民國1
    10年5月31日修正通過之刑事訴訟法施行前，已繫屬於各級
    法院之案件，於施行後仍適用修正前刑事訴訟法第348條規
    定；已終結或已繫屬於各級法院而未終結之案件，於施行後
    提起再審或非常上訴者，亦同。」。經查，本案係上訴人即
    被告張源洲提起上訴，於上開規定修正施行後之110年11月1
    9日繫屬於本院第二審，是本案上訴之效力及其範圍，應依
    現行刑事訴訟法第348條規定判斷，先予敘明。　
(二)被告上訴理由略以：被告認罪，原審量刑過重，請求從輕量
    刑等語。顯見被告就原審判決業已明示僅就原審判決之刑提
    起上訴，是依前開說明，本件審理範圍僅限於原審判決之刑
    ，至於本案犯罪事實、論罪部分（所犯罪名、罪數關係），
    均如附件原審判決書所載。
二、上訴理由之論斷：
(一)按量刑的輕重，屬事實審法院得依職權自由裁量之事項，苟
    已斟酌刑法第57條各款所列情狀而未逾越法定刑度，不得遽
    指為違法，且在同一犯罪事實與情節，如別無其他加重或減
    輕之原因，下級審量定之刑，亦無過重或失輕之不當情形，
    則上級審法院對下級審法院之職權行使，原則上應予尊重。
(二)原審判決先後適用刑法第30條第2項、洗錢防制法第16條第2
    項規定減刑，並審酌被告雖未實際參與詐欺取財及洗錢犯行
    ，但其任意提供帳戶資料供不法犯罪集團使用，造成執法機
    關不易查緝犯罪行為人，嚴重危害社會治安，助長社會犯罪
    風氣，更造成被害人求償上之困難；惟念被告犯後終能坦認
    犯行，犯後態度尚可，兼衡其犯罪動機、目的、手段、告訴
    人及被害人等因遭詐欺而匯入被告所提供帳戶內之金額，及
    其素行、國中畢業之教育程度、已婚，子女均已成年，現為
    臨時工，幫朋友賣電動車賺取介紹費，與妻同住之家庭及經
    濟狀況及未與告訴人與被害人等達成和解、賠償損害等一切
    情狀，量處有期徒刑4月，併科罰金新臺幣1萬元，罰金如易
    服勞役，以新臺幣1仟元折算1日。經核原審判決所為量刑尚
    屬妥適，並無不當或違法，亦無量刑過重之情。從而，被告
    上訴意旨對原審判決量刑部分之指摘，為無理由，應予駁回
    。
三、退併辦部分：
　　本案被告既僅就原審判決之刑部分提起上訴，本院已無從再
    就犯罪事實予以審究，業如前述，則被告上訴後，始經臺灣
    彰化地方檢察署檢察官以110年度偵字第13278號、110年度
    偵字第13885號、111年度偵字第4643號移送併辦意旨書之移
    送併辦犯罪事實，即無從併案審理，應退回檢察官另為適法
    之處理，併予敘明。
據上論斷，應依刑事訴訟法第455條之1第1項、第3項、第364條
、第368條，判決如主文。
本案經檢察官王元郁提起公訴及移送併辦，檢察官鄭安宇於本審
到庭執行職務。
中　　華　　民　　國　　111 　年　　4 　　月　　20　　日
                  刑事第三庭    審判長法  官  廖健男
                                      法  官  蘇品樺
                                      法  官  胡佩芬
以上正本證明與原本無異。
本件不得上訴。　　　
中　　華　　民　　國　　111 　年　　4 　　月　　20　　日
                                      書記官  林明俊